【裁判字號】    97,訴,4325
【裁判日期】    971118
【裁判案由】    毒品危害防制條例
【裁判全文】
臺灣板橋地方法院刑事判決              97年度訴字第4325號
公  訴  人  臺灣板橋地方法院檢察署檢察官
被      告  甲○○
上列被告因毒品危害防制條例案件，經檢察官提起公訴（97年度
毒偵字第6801號），經被告於準備程序中就起訴事實為有罪之陳
述，經告知簡式審判程序之旨，並聽取當事人之意見後，經合議
庭裁定由受命法官獨任行簡式審判程序，本院判決如下：
    主  文
甲○○施用第一級毒品，處有期徒刑柒月。扣案海洛因（驗餘淨
重零點零伍零玖公克）沒收銷燬之，包裝袋壹個沒收。
    事  實
一、甲○○於民國95年間因施用毒品案件，經本院以95年度毒聲
    字第767 號裁定送觀察、勒戒後，認有繼續施用毒品之傾向
    ，經本院以95年度毒聲字第1113號裁定令入戒治處所強制戒
    治，於96年6 月19日戒治期滿，經臺灣板橋地方法院檢察署
    檢察官於同年月21日以96年度戒毒偵字第253 號為不起訴處
    分確定。復於96年9 月23日、97年2 月19日，因施用毒品案
    件，經檢察官以其坦承犯行，且接受毒品減害計畫，參加服
    用美沙酮替代療程等，而以96年度毒偵字第9724號緩起訴處
    分。猶不知警惕，基於施用第1 級毒品海洛因之犯意，於97
    年8 月7 日晚間許，在其位於臺北縣三峽鎮○○路○段57號
    4 樓住處內，以針筒注射之方式施用第1 級毒品海洛因1 次
    。嗣於97年8 月8 日下午2 時許，在臺北縣三峽鎮○○街1
    巷巷口為警查獲，並扣得其所有，供其施用第1 級毒品海洛
    因（淨重0.0530公克，取樣0.0021公克鑑析用罄，餘0.0509
    公克，含外包裝袋1 個），而查知上情。
二、案經臺北縣政府警察局三峽分局報告臺灣板橋地方法院檢察
    署檢察官偵查起訴。
    理  由
一、本件被告所犯係死刑、無期徒刑、最輕本刑為3 年以上有期
    徒刑以外之罪，其於準備程序中就被訴事實為有罪之陳述，
    經法官告知簡式審判程序之旨，並聽取公訴人、被告之意見
    後，依刑事訴訟法第273 條之1 第1 項規定，經本院合議庭
    裁定，由受命法官獨任進行簡式審判程序審理，核先敘明。
二、被告甲○○於檢察官偵查中及本院審理時對前揭犯罪事實坦
    承不諱，又被告於97年8 月8 日經採集之尿液，經送臺灣檢
    驗科技股份有限公司檢驗結果，呈鴉片類（嗎啡、可待因）
    陽性反應一情，有臺北縣政府警察局三峽分局查獲毒品危害
    防治條例案件姓名對照表、臺灣檢驗科技股份有限公司濫用
    藥物尿液檢驗報告各1 份在卷可佐，足認被告前開自白與事
    實相符，堪信為真。再被告於95年間因施用毒品案件，經本
    院以95年度毒聲字第767 號裁定送觀察、勒戒後，認有繼續
    施用毒品之傾向，經本院以95年度毒聲字第1113號裁定令入
    戒治處所強制戒治，於96年6 月19日戒治期滿，經臺灣板橋
    地方法院檢察署檢察官於同年月21日以96年度戒毒偵字第
    253 號為不起訴處分確定一情，有臺灣高等法院被告前案紀
    錄表1 份在卷可憑，其於強制戒治執行完畢釋放後5 年內再
    犯毒品危害防制條例第10條第1 項施用第1 級毒品罪，核與
    同條例第23條第2 項所定相符，自應依法訴追。本件事證明
    確，被告犯行洵堪認定，自應依法論。
三、按海洛因為毒品危害防制條例第2 條第2 項第1 款所定之第
    1 級毒品，是核被告所為，係犯毒品危害防制條例第10條第
    1 項之施用第1 級毒品罪。被告因施用而持有第1 級毒品海
    洛因之低度行為，為施用行為所吸收，係不罰之前行為，不
    另論罪。爰審酌被告前因施用毒品案件，業經觀察、勒戒及
    強制戒治，旋再施用毒品，經檢察官以其參加替代療法而以
    予緩起訴，仍不知惕勵，且未能戒除施用毒品惡習，未及半
    年即再犯本件施用毒品犯行，顯見其意志不堅，委無足取，
    併衡其犯罪動機、目的、所犯施用毒品犯行究為自戕行為，
    及被告犯罪後坦承犯行，態度尚可等一切情狀，量處如主文
    所示之刑。至扣案海洛因（驗餘淨重餘0.0509公克）屬第1
    級毒品，不問屬於被告所有與否，應依毒品危害防制條例第
    18 條 第1 項前段沒收銷燬之，另裝盛前開海洛因之包裝袋
    1 個，可與其內毒品海洛因分別秤重（有交通部民用航空局
    航空醫務中心97年8 月20日航藥鑑字第0974218 號鑑定書1
    份在卷可參），即無難以析離而無法個別宣告沒收之情事（
    參最高法院92年度臺上字第6911號判決意旨），而前開包裝
    袋為被告所有，供其裝盛海洛因以避免裸露、逸出及潮濕並
    便於被告日後施用海洛因之用，業經被告供承在卷，均屬犯
    罪預備之物，應依刑法第38條1 項第2 款宣告沒收。
據上論斷，應依刑事訴訟法第273 條之1 第1 項、第299 條第1
項前段，毒品危害防制條例第10條第1 項、第18條第1 項前段，
刑法第11條前段、第38條第1 項第2 款，判決如主文。
本案經檢察官鄭潔如到庭執行職務。
中    華    民    國    97    年    11    月    18    日
                    刑事第十六庭    法  官  何燕蓉
此正本與原本無異。
如不服本判決，應於判決送達後十日內敘明上訴理由，向本院提
出上訴狀（應附繕本），上訴於臺灣高等法院。
                                    書記官  李崇文
中    華    民    國    97    年    11    月    20    日
附錄本案論罪科刑法條全文：
毒品危害防制條例第10條
施用第一級毒品者，處 6 月以上 5 年以下有期徒刑。


司法院資訊處製作；財團法人民間司法改革基金會備份。
